GHAYA GHIZLANE

+212-629-177-260 | ghayaghizlane2@gmail.com |

in ghizlane-ghaya/ | 🞧 gghaya

OBJECTIVE

Jeune diplômée avec des connaissances de base en programmation Python, DevOps, outils CI/CD et une expérience pratique acquise grâce à des projets académiques et des stages. Démontre de solides compétences en travail d'équipe, résolution de problèmes et gestion du temps. Je suis prête à commencer une carrière et apporter des contributions significatives avec engagement et dynamisme.

FORMATION

- Université Mohammed VI Polytechnique Khouribga | Architecte des technologies numériques
- École nationale des sciences appliquées Khouribga | Ingénieur en génie logiciel 09 2019 09 2024

EXPÉRIENCES PROFESSIONNELLES

• Ingénieur DevOps | 02/2024 to 06/2024

Experio - Casablanca, Maroc

- o Conception et mise en œuvre d'un pipeline DevOps CI/CD pour une application cloud
- · Tests automatiques des nouvelles fonctionnalités pour garantir leur compatibilité avec les anciennes
- Réduction de 30% des échecs post-déploiement grâce à aux déploiements automatisés
- Développement d'un système de sauvegarde garantissant une fiabilité de récupération des données de 89% et minimisant les interruptions.

• Développeur Full-Stack | 07/2023 to 09/2023

Université Mohammed VI Polytechnique - Benguerir, Maroc

- Intégration d'un modèle d'IA pour détecter en temps réel la conformité aux normes d'équipement de protection individuelle
- o Mise en place d'un système d'alerte pour signaler immédiatement les violations de sécurité

• Développeur Full-Stack | 07/2023 to 08/2023

Pôle Mines Groupe OCP - Khouribga, Maroc

- Conception d'une fonctionnalité pour générer tous les documents de stage en un clic à partir des données des stagiaires sur Excel
- Développement d'un système pour filtrer et organiser les documents par nom de stagiaire, simplifiant l'administration

PROJETS

• ServerLab : Mise en place d'une mini-infrastructure de services interconnectés

 $Outils: Docker, {\it VirtualBox}, {\it Debian}, {\it Wordpress}, {\it MariaDB}, {\it Nginx}$

- o Configuration d'une infrastructure basée sur Docker avec SSL/TLS pour des communications sécurisées
- o Création de Dockerfiles personnalisés pour chaque service
- Configuration d'un domaine local pour router le trafic via NGINX

• PongLive : Application web avec jeu de Pong en temps réel et chat entre utilisateurs

Outils: NextJs, Django, Postgresql, Docker

- Implémentation de mesures de sécurité robustes, incluant le hachage des mots de passe, l'authentification basée sur JWT et des connexions sécurisées HTTPS/WSS
- Développement d'un système de matchmaking dynamique avec affichage de la progression des tournois et intégration d'un système de chat fluide avec une interface intuitive
- o Conception d'une IA engageante pour améliorer l'expérience de jeu

• SmartLog Monitor : Infrastructure évolutive de gestion et surveillance des journaux

Outils: Elasticsearch, Logstash, Kibana, Grafana, Prometheus

- Déploiement d'une stack ELK sécurisée pour la gestion centralisée des journaux
- · Configuration de Prometheus et Grafana pour la surveillance et les alertes en temps réel
- Élaboration de politiques de rétention et d'archivage des journaux et des métriques
- o Mise en œuvre de contrôles d'accès sécurisés pour les composants ELK et Grafana

COMPÉTENCES

- Langages de programmation: Python, JavaScript, Java, C++, C
- Technologies Web: Django, Flask, React, Node.js
- Systèmes de base de données : MySQL, PostgreSQL, Oracle
- Technologies Cloud : Azure Cloud
- DevOps et gestion de version : Docker, Kubernetes, Jenkins, GitHub, Minikube
- Outils de modélisation et de conception : UML, Merise